【裁判字號】    98,易,1208
【裁判日期】    980526
【裁判案由】    詐欺
【裁判全文】
臺灣臺中地方法院刑事判決             98年度易字第1208號
公  訴  人  臺灣臺中地方法院檢察署檢察官
被      告  甲○○
上列被告因詐欺案件，經檢察官提起公訴（97年度偵字第26681
號），本院判決如下：
    主    文
甲○○共同意圖為自己不法之所有，以詐術使人將本人之物交付
，處有期徒刑陸月，如易科罰金，以新臺幣壹仟元折算壹日。
    犯罪事實
一、甲○○於民國（下同）九十七年八月初某日，因欲尋求打工
    機會賺取金錢，從網路留言版上得知有打工之訊息後，隨即
    與真實姓名、年籍均不詳綽號「小志」、「香蕉」之成年男
    子聯繫應徵事宜，該綽號「小志」、「香蕉」之成年男子表
    示工作內容須由甲○○提供其所有之帳戶存摺、提款卡（含
    密碼）及印章等帳戶資料以供匯款，並須配合其等指示提領
    款項，甲○○即可獲得所提領金額百分之一．五之報酬。斯
    時，甲○○明知將自己帳戶存摺、印章、提款卡連同密碼交
    付予不詳身分之成年人使用，足供他人作為詐騙財物匯款之
    工具，竟仍同意受雇於該綽號「小志」、「香蕉」之成年男
    子，擔任俗稱「車手」（即至各金融機構領取詐騙所得贓款
    ）之領款工作，而與該綽號「小志」、「香蕉」之成年男子
    及其等所屬之詐欺集團成員，共同基於意圖為自己不法所有
    之犯意聯絡，於九十七年八月二十二日前之某日，在臺中市
    ○○路與河南路附近之網咖，將其向國泰世華商業銀行中港
    分行所申請設立帳號000000000000號帳戶（下
    稱國泰世華銀行中港分行帳戶）之存摺、提款卡（含密碼）
    及印章等物，提供予該真實姓名、年籍均不詳綽號「小志」
    、「香蕉」之成年男子作為詐欺取財匯款之工具，並同意協
    助提領因遭詐騙而轉帳入內之款項。該綽號「小志」、「香
    蕉」之成年男子及其等所屬之詐欺集團成員取得甲○○之前
    開國泰世華銀行中港分行帳戶資料後，於九十七年八月二十
    二日下午一時許，假冒中華電信公司人員、刑事警察局員警
    及境管局人員等名義撥打電話向乙○○佯稱：其積欠電話費
    ，且刑事單位懷疑其與詐騙集團勾結，須匯款至指定之甲○
    ○上開國泰世華銀行中港分行帳戶內為由，致使乙○○信以
    為真而陷於錯誤，隨即於同日下午一時四十五分許前往基隆
    港東郵局，將新臺幣（下同）十五萬元，匯入甲○○上開國
    泰世華銀行中港分行帳戶內。嗣於同日下午稍後，甲○○即
    與該綽號「小志」、「香蕉」之成年男子，同行前往某國泰
    世華銀行，由甲○○持其所申請前揭國泰世華銀行中港分行
    帳戶之存摺、印章，臨櫃提領乙○○遭詐騙所匯入帳戶款項
    中之十四萬元，並將之交付予該綽號「小志」、「香蕉」之
    成年男子。該綽號「小志」、「香蕉」之成年男子隨後另持
    甲○○所交付上開國泰世華銀行中港分行帳戶之提款卡自某
    自動提款機提領一萬元而提領完畢。嗣乙○○察覺情況有異
    ，始知受騙，經報警處理，而循線查知上情。
二、案經臺中市警察局第六分局報請臺灣臺中地方法院檢察署檢
    察官偵查起訴。
    理    由
一、按現行刑事訴訟法為保障被告之反對詰問權，排除具有虛偽
    危險性之傳聞證據，以求實體真實之發見，於該法第一百五
    十九條第一項明定被告以外之人於審判外之言詞或書面陳述
    ，除法律有規定者外，不得作為證據。又被告以外之人於審
    判外之陳述，雖不符前四條之規定（即刑事訴訟法第一百五
    十九條之一至一百五十九條之四），而經當事人於審判程序
    同意作為證據，法院審酌該言詞陳述或書面陳述作成時之情
    況，認為適當者，亦得為證據；當事人、代理人或辯護人於
    法院調查證據時，知有第一百五十九條第一項不得為證據之
    情形，而未於言詞辯論終結前聲明異議者，視為有前項之同
    意，刑事訴訟法第一百五十九條之五定有明文。本件檢察官
    及被告並未就卷內證據資料之證據能力有所爭執，且迄於言
    詞辯論終結前，均未主張有刑事訴訟法第一百五十九條第一
    項不得為證據之情形，是應認已同意卷內證據均得作為證據
    ，且經本院審酌後，認無不適當之情形，應認本案調查之卷
    內證據均有證據能力，合先敘明。
二、上開犯罪事實，業據被告甲○○於本院審理時坦承不諱，核
    與被害人乙○○於警詢時所指述情節相符；此外，復有被害
    人乙○○所提出之郵政跨行匯款申請書一紙，及國泰世華銀
    行中港分行九十七年九月十二日國世中港字第○九七○○三
    ○八五○號函所附帳號000000000000號帳戶開
    戶資料及存摺存款交易查詢等附卷可稽，足認被告之自白與
    事實相符，應堪採信。本件事證明確，被告犯行洵堪認定，
    應予依法論科。
三、按正犯、從犯之區別，係以其主觀之犯意及客觀之犯行為標
    準，凡以自己犯罪之意思而參與犯罪，無論其所參與者是否
    犯罪構成要件之行為，皆為正犯，其以幫助他人犯罪之意思
    而參與犯罪，其所參與者，苟係犯罪構成要件之行為，亦為
    正犯，必以幫助他人犯罪之意思而參與犯罪，其所參與者又
    為犯罪構成要件以外之行為，始為從犯，最高法院著有八十
    五年臺上字第五一○號、二十五年上字第二二五三號判例可
    資參照。查本件被告本人雖未參與詐騙行為之實施，然其既
    受雇於該綽號「小志」、「香蕉」之成年男子，約定報酬，
    並提供其所申請開立之國泰世華銀行中港分行帳戶供作詐欺
    取財之入帳帳戶，且擔任該詐欺集團之提款車手，所為已屬
    詐欺取財罪構成要件之行為，核其所為，係犯刑法第三百三
    十九條第一項之詐欺取財既遂罪。被告就上開犯行，與該綽
    號「小志」、「香蕉」之成年男子及其等所屬之詐騙集團成
    員間，有犯意聯絡及行為分擔，均應成立共同正犯。爰審酌
    被告並無前科，素行良好，然正值青壯之年，竟不循正途賺
    取所需，非但提供帳戶供作詐騙集團詐欺取財之入帳帳戶，
    並擔任為詐騙集團提領詐騙所得贓款之車手工作，助長行騙
    之風，妨礙對於詐欺犯罪集團其餘成員之追查，使其愈肆無
    忌憚，加深犯罪之猖獗，並造成被害人乙○○財產之損害，
    惡性實深，量刑本不宜過輕，惟念及被告於警、偵訊時雖否
    認犯行，然於本院審理時終能坦承犯行，尚有悔意，另兼衡
    被告於本件犯行所扮演之角色與涉案情節尚輕，且為本案犯
    罪後尚未取得任何報酬等一切情狀，量處如主文所示之刑，
    併諭知易科罰金之折算標準，以示儆懲。
據上論斷，應依刑事訴訟法第二百九十九條第一項前段，刑法第
二十八條、第三百三十九條第一項、第四十一條第一項前段，刑
法施行法第一條之一、第二條前段，判決如主文。
本案經檢察官丙○○到庭執行職務。
中    華    民    國    98    年    5    月    26    日
              臺灣臺中地方法院刑事第四庭
                           審判長 法  官 許金樹
                                  法  官 洪俊誠
                                  法  官 陳如玲
上正本證明與原本無異
如不服本判決，應於收受送達後十日內向本院提出上訴書狀（應
敘述具體理由並附繕本）。
上訴書狀如未敘述理由，應於上訴期間屆滿後二十日內補提理由
書於本院。
                                  書記官 王崑煜
中    華    民    國    98    年    5     月    26    日
附錄本案論罪科刑法條全文：
刑法第339條第1項
意圖為自己或第三人不法之所有，以詐術使人將本人或第三人之
物交付者，處5年以下有期徒刑、拘役或科或併科1千元以罰金


司法院資訊處製作；財團法人民間司法改革基金會備份。
